hu: Klarinét fúvóka terelőlap profilja: Konkáv; Lapos; Magas lépcsős; Alacsony lépcsős; Rollover; Egyéb
hr-HR: Profil pregrade za usnik klarineta: Konkavni; Ravni; Visoki stepenasti; Niski stepenasti; Zaobljeni; Ostalo
da: Profilen på et klarinetmundstykkes lydplade: Konkav; Flad; Højt trin; Lavt trin; Rollover; Andet
fi: Klarinetin suukappaleen välilevyn profiili: Kovera; Tasainen; Korkea porras; Matala porras; Rollover; Muu
sv: Klarinettmunstyckets baffelprofil: Konkav; Platt; Högt steg; Låg klack; Rollover; Annan
ko: 클라리넷 마우스피스의 배플 프로필: 오목형; 평면형; 하이 스텝; 로우 스텝; 롤오버; 기타
el: Προφίλ διαφράγματος επιστομίου κλαρινέτου: Κοίλο; Επίπεδο; Υψηλό σκαλοπάτι; Χαμηλό σκαλοπάτι; Rollover; Άλλο
es: Perfil del deflector de la boquilla del clarinete: Cóncavo; Plano; Escalón alto; Escalón bajo; Rollover; Otro
ja: クラリネットマウスピースのバッフルプロファイル: コンケーブ; フラット; ハイステップ; ローステップ; ロールオーバー; その他
zh-CN: 单簧管笛头挡板轮廓: 凹形; 扁平形; 高阶梯形; 低阶梯形; 弧形; 其他
en: Clarinet mouthpiece baffle profile: Concave; Flat; High step; Low step; Rollover; Other
sk-SK: Profil prepážky klarinetového náustku: Konkávny; Plochý; Vysoký stupeň (high step); Nízky stupeň (low step); Rollover; Iné
pt-BR: Perfil do defletor da boquilha do clarinete: Côncavo; Plano; Degrau alto; Degrau baixo; Rollover; Outro
bg-BG: Профил на вътрешната преграда (бафъл) на мундщука за кларинет: Вдлъбнат; Плосък; Висока стъпка; Ниска стъпка; Заоблен; Друго
sl-SI: Profil deflektorja ustnika klarineta: Konkavno; Ravno; Visoka stopnica; Nizka stopnica; Zaobljeno; Drugo
ro-RO: Profilul deflectorului pentru muștiucul de clarinet: Concav; Plat; Treaptă înaltă; Treaptă joasă; Rollover; Altele
it: Profilo del deflettore del bocchino per clarinetto: Concavo; Piatto; High step; Low step; Rollover; Altro
pt-PT: Perfil do defletor do bocal do clarinete: Côncavo; Plano; Degrau alto; Degrau baixo; Arredondado; Outro
vi: Hình dạng vách ngăn bên trong của ống ngậm kèn clarinet: Lõm; Phẳng; Bậc cao; Bậc thấp; Tròn; Khác
nb: Munnstykkeprofil for klarinett: Konkav; Flat; Høyt trinn; Lavt trinn; Rollover; Annen
nl: Klarinetmondstuk baffleprofiel: Concaaf; Plat; High step; Low step; Rollover; Anders
tr: Klarnet beki baffle profili: İçbükey; Düz; Yüksek basamak; Düşük basamak; Rollover; Diğer
th: โปรไฟล์ของแผ่นกั้นในปากเป่าคลาริเน็ต: เว้า; แบน; สเต็ปสูง; สเต็ปต่ำ; โรลโอเวอร์; อื่นๆ
lt-LT: Klarneto kandiklio pertvaros profilis: Įgaubtas; Plokščias; Aukštos pakopos; Žemos pakopos; Išlenktas („Rollover“); Kita
ru: профиль дефлектора мундштука кларнета: Вогнутый; Плоский; Высокая ступень; Низкая ступень; Закругленный; Другой
zh-TW: 單簧管吹嘴擋板輪廓: 凹面; 平坦; 高階梯形; 低階梯形; 弧面; 其他
cs: Vnitřní tvar hubičky klarinetu: Konkávní; Plochý; Vysoký schod; Nízký schod; Rollover; Jiné
fr: Profil du déflecteur du bec de clarinette: Concave; Plat; Marche haute; Marche basse; Rollover; Autre
de: Schallwandprofil des Klarinettenmundstücks: Konkav; Flach; Hohe Stufe; Niedrige Stufe; Rollover; Sonstige
pl: Profil baffla ustnika klarnetowego: Wklęsły; Płaski; Z wysokim uskokiem; Z niskim uskokiem; Zaokrąglony; Inny